# 高新技术企业所得税税率优惠是否算非经常性损益

提问人：人之初性本善 时间：2011-01-15 23:50:08
如题，高新技术企业所得税税率优惠是否算非经常性损益？

回答人：chenyiwei
不算（但所获得的高新技术认定明显存在瑕疵的情况除外）。企业所获得的高新认定与正常经营业务直接相关，且有《企业所得税法》及其实施条例以及科技部、财政部、国家税务总局的相关文件作为依据，不属于越权减免，正常情况下其有效期至少为三年，不属于短期性的优惠。

提问人：冰火两重天 时间：2011-07-27 17:33:12
因为，高新技术企业的申报获批以后，还持续有复审和各种检查，可以认为并非一个经常性的优惠存在。

回答人：chenyiwei
个人意见：主要还是从优惠的预期可持续性角度考虑。如果对通过后续的年审、复审等不存在重大不确定性的，可认为该优惠是持续享受的。